臺灣高等法院刑事裁定
110年度抗字第1738號
抗  告  人  
即  受刑人  邵浩瑋



上列抗告人即受刑人因聲請定其應執行刑案件，不服臺灣臺北地
方法院中華民國110年9月28日裁定（110年度聲字第1647號），
提起抗告，本院裁定如下： 
　主 文
抗告駁回。 
  理 由
一、聲請意旨略以：受刑人邵浩瑋因犯詐欺等案件，先後經判決
    確定如聲請書附件，經受刑人聲請，應依刑法第53條、第51
    條第5 款，定其應執行之刑，爰依刑事訴訟法第477 條第1 
    項聲請裁定定應執行之刑等語。 
二、原裁定意旨略以：受刑人邵浩瑋所犯如原裁定附表所示之罪
    ，業經法院各判處如同附表所示之刑，均經確定在案，有各
    該判決書及本院被告前案紀錄表在卷足稽。原審審核認受刑
    人所犯如原裁定附表編號1所示之罪，其判決確定日期為民
    國110年4月6日，而如同附表編號2至12所示之罪，其犯罪日
    期在該日以前，雖受刑人所犯如同附表編號5至8、10、11所
    示之罪之宣告刑，不得易科罰金，同附表編號1至4、9、12
    所示之罪之宣告刑，得易科罰金，依刑法第50條第1項但書
    第1款之規定，固不得併合處罰，惟本案係檢察官依受刑人
    請求聲請定其應執行之刑，此有臺灣臺北地方檢察署依102
    年1月23日修正之刑法第50條調查受刑人是否聲請定應執行
    刑調查表附卷可考，核與刑法第50條第2項規定相符，而原
    裁定附表編號5至8、10、11所示之罪及同附表編號1至4、9
    （按：「、12」應予刪除）所示之罪，前各經法院定應執行
    之刑，然本件係檢察官就同附表編號1至12所示之罪聲請定
    應執行刑，依上說明，前定之應執行刑當然失效，爰綜合斟
    酌受刑人犯罪行為之不法與罪責程度、各罪罪質，暨對其施
    以矯正之必要性，定其應執行刑如原裁定主文所示（而原裁
    定附表編號5至8、10、11所示之罪原宣告刑合計7年10月，
    前經法院定應執行有期徒刑4年，已大幅降低應執行之刑，
    並形成內部界限，原審一併審酌，附予敘明）等語。
三、抗告意旨略以：從受刑人所犯詐欺等罪觀之，受刑人雖無視
    於國家杜絕犯罪之政策，一再觸法犯紀，然所犯均係屬詐欺
    等犯行，對他人權益及財產方面，不至於有直接或嚴重之侵
    害，且對社會秩序並無嚴重之危害，可非難性較低，且受刑
    人犯罪時間均屬同期間內所為，因檢察官分別起訴，始而分
    別審判，此於受刑人權益難謂無影響，且原審未說明有何裁
    量定應執行刑有期徒刑5年9月之特殊情由，裁量權之行使尚
    非妥適。綜上，請將原裁定撤銷，重新定應執行刑云云。
四、按數罪併罰之定應執行之刑，係出於刑罰經濟與責罰相當之
    考量，乃對犯罪行為人本身及所犯各罪之總檢視，除應考量
    行為人所犯數罪反應出之人格特性，並應權衡審酌行為人之
    責任與整體刑法目的及相關刑事政策，在量刑權之法律拘束
    性原則下，依刑法第51條第5 款之規定，採限制加重原則，
    以宣告各刑中之最長期為下限，各刑合併之刑期為上限，但
    最長不得逾30年，資為量刑自由裁量權之外部界限，並應受
    法秩序理念規範之比例原則、平等原則、責罰相當原則、重
    複評價禁止原則等自由裁量權之內部抽象價值要求界限之支
    配，使以輕重得宜，罰當其責，俾符合法律授與裁量權之目
    的 ，以區別數罪併罰與單純數罪之不同， 兼顧刑罰衡平原
    則，個案之裁量判斷，除非有全然喪失權衡意義或其裁量行
    使顯然違背比例、平等諸原則之裁量權濫用情形，即不得任
    意指其為違法（最高法院100年度台抗字第653號裁定意旨參
    照）。次按刑事訴訟法第370條第2項、第3項，已針對第二
    審上訴案件之定應執行之刑，明定有不利益變更禁止原則之
    適用，於分屬不同案件之數罪併罰有應更定執行刑者，本於
    同為定刑裁定應為相同處理之原則，法院於裁定定應執行之
    刑時，自仍應有不利益變更禁止原則法理之考量，亦即另定
    之執行刑，其裁量所定之刑期，不得較重於前定之執行刑加
    計後裁判宣告之刑之總和，否則即與法律秩序理念及法律目
    的之內部界限有違（最高法院103年度第14次刑事庭會議決
    議及最高法院93年度台非字第192號判決意旨參照）。
五、經查： 
  ㈠本件抗告人即受刑人（下稱「受刑人」）邵浩瑋所犯如附表
    所示之罪均經確定在案，各罪行為時均在附表編號1所示之
    罪判決確定日期前，並以臺灣臺北地方法院為犯罪事實最後
    判決之法院。嗣原審依檢察官聲請，以附表所示各罪宣告之
    有期徒刑為基礎，於各刑中之最長期（2年6月）以上，各刑
    合併刑期（10年）以下，定其應執行刑為有期徒刑5年9月，
    並未逾越刑法第51條第5款所定法律外部性界限，亦無濫用
    裁量權等情形。
　㈡受刑人雖執前詞提起抗告，惟查：原審所定應執行刑有期徒
    刑5年9月，係於各罪宣告刑中最長（即有期徒刑2年6月）以
    上及合併刑期（即有期徒刑10年）以下之範圍內，且未逾越
    臺灣臺北地方法院109年度易字第367、396、401號判決就附
    表編號1至4、9所示之罪所定應執行刑有期徒刑1年4月，加
    總同判決就附表編號5至8、10、11所示之罪所定應執行刑有
    期徒刑4年後，與附表編號12所示之罪宣告刑有期徒刑6月，
    合計之刑期有期徒刑5年10月，即原裁定應執行刑並未違反
    刑法第51條第5款之界限，且符合量刑裁量之內部性界限，
    自難認原審本件裁量權之行使，有何違法或不當之處。原審
    亦於綜合斟酌受刑人犯罪行為不法與罪責程度、各罪罪質暨
    施以矯正必要性且敘明一併審酌附表編號5至8、10、11所示
    之罪原宣告刑合計有期徒刑7年10月，前經定應執行刑有期
    徒刑4年，已大幅降低應執行之刑，並形成內部界限（見原
    裁定理由欄）後，給予受刑人適度刑罰折扣；本院復考量
    附表編號1至12所示之罪均係詐欺罪，犯罪類型相同，亦均
    非侵害具不可替代性、不可回復性之個人法益；而前揭地方
    法院判決所酌定應執行刑有期徒刑1年4月（即附表編號1至4
    、9所示之罪）、4年（即附表編號5至8、10、11所示之罪）
    ，業已適度反應受刑人刑責，避免責任非難過度重複等情，
    並適用「限制加重原則」之量刑原理，核原審所酌定之應執
    行刑有期徒刑5年9月，符合法律授與裁量權之目的，並無違
    反比例原則、平等原則、責罰相當原則、重複評價禁止原則
    及逸脫法律秩序理念及法律目的之內部性界限等情形。是抗
    告意旨並非可取，而抗告意旨指摘原審未說明有何裁量定應
    執行刑有期徒刑5年9月之特殊情由，亦有誤會。綜上，受刑
    人所提抗告，並無理由，應予駁回。
據上論斷，應依刑事訴訟法第412條，裁定如主文。 
中　　華　　民　　國　　110 　年　　11　　月　　4 　　日
　　　　　　      刑事第七庭  審判長法　官  孫惠琳
　　　　　　　　　　　　　　　　　  法　官  王惟琪
　　　　　　　　　　　　　　　　　  法　官  連雅婷
以上正本證明與原本無異。
不得再抗告。
                                    書記官  潘文賢
中　　華　　民　　國　　110 　年　　11　　月　　4 　　日

附表：受刑人邵浩瑋定應執行刑案件一覽表 　
編　　　　　號  1 2 3 罪　　　　　名  詐欺 詐欺 詐欺 宣　　告　　刑  有期徒刑5月 有期徒刑3月 有期徒刑4月 犯　罪　日　期  107/03/07 107/04/06 107/04/12 偵查(自訴)機關 年　度　案　號  臺北地檢108調偵1540號等 臺北地檢108調偵1540號等 臺北地檢108調偵1540號等 最　後 事實審 法　　院 臺灣高院 臺灣高院 臺灣高院  案　　號 109年度上易字第2473號 109年度上易字第2473號 109年度上易字第2473號  判決日期 110/04/06 110/04/06/ 110/04/06 確　定 判　決 法　　院 臺灣高院 臺灣高院 臺灣高院  案　　號 109年度上易字第2473號 109年度上易字第2473號 109年度上易字第2473號  判決確定日期 110/04/06 110/04/06 110/04/06 是否為得易科罰金之案件  是 是 是 備註  附表編號1至4、9所示之罪前經臺北地院109年度易字第367、396、401號判決定應執行刑有期徒刑1年4月確定   

編　　　　　號  4 5 6 罪　　　　　名  詐欺 詐欺 詐欺 宣　　告　　刑  有期徒刑2月 有期徒刑7月 有期徒刑7月 犯　罪　日　期  107/04/20 108/01/17 108/04/16 偵查(自訴)機關 年　度　案　號  臺北地檢108調偵1540號等 臺北地檢108調偵1540號等 臺北地檢108調偵1540號等 最　後 事實審 法　　院 臺灣高院 臺灣高院 臺灣高院  案　　號 109年度上易字第2473號 109年度上易字第2473號 109年度上易字第2473號  判決日期 110/04/06 110/04/06 110/04/06 確　定 判　決 法　　院 臺灣高院 臺灣高院 臺灣高院  案　　號 109年度上易字第2473號 109年度上易字第2473號 109年度上易字第2473號  判決確定日期 110/04/06/ 110/04/06 110/04/06 是否為得易科罰金之案件  是 否 否 備註  附表編號1至4、9所示之罪前經臺北地院109年度易字第367、396、401號判決定應執行刑有期徒刑1年4月確定 附表編號5至8、10、11所示之罪前經臺北地院109年度易字第367、396、401號判決定應執行刑有期徒刑4年確定   

編　　　　　號  7 8 9 罪　　　　　名  詐欺 詐欺 詐欺 宣　　告　　刑  有期徒刑2年 有期徒刑8月 有期徒刑6月 犯　罪　日　期  108/04/16 107/02上旬某日 107/12間某日 偵查(自訴)機關 年　度　案　號  臺北地檢108調偵1540號等 臺北地檢108調偵1540號等 臺北地檢108調偵1540號等 最　後 事實審 法　　院 臺灣高院 臺灣高院 臺灣高院  案　　號 109年度上易字第2473號 109年度上易字第2473號 109年度上易字第2473號  判決日期 110/04/06 110/04/06 110/04/06 確　定 判　決 法　　院 臺灣高院 臺灣高院 臺灣高院  案　　號 109年度上易字第2473號 109年度上易字第2473號 109年度上易字第2473號  判決確定日期 110/04/06 110/04/06 110/04/06 是否為得易科罰金之案件  否 否 是 備註  附表編號5至8、10、11所示之罪前經臺北地院109年度易字第367、396、401號判決定應執行刑有期徒刑4年確定   附表編號1至4、9所示之罪前經臺北地院109年度易字第367、396、401號判決定應執行刑有期徒刑1年4月確定 

編　　　　　號  10 11 12 罪　　　　　名  詐欺 詐欺 詐欺 宣　　告　　刑  有期徒刑1年6月 有期徒刑2年6月 有期徒刑6月 犯　罪　日　期  107/08/31 107/09/12 108/10/19 、 108/10/22 偵查(自訴)機關 年　度　案　號  臺北地檢108調偵1540號等 臺北地檢108調偵1540號等 臺北地檢109調偵3939號 （聲請書及原裁定附表均應予以更正） 最　後 事實審 法　　院 臺灣高院 臺灣高院 臺北地院  案　　號 109年度上易字第2473號 109年度上易字第2473號 110年度審簡字第480號  判決日期 110/04/06 110/04/06 110/05/12 確　定 判　決 法　　院 臺灣高院 臺灣高院 臺北地院  案　　號 109年度上易字第2473號 109年度上易字第2473號 110年度審簡字第480號  判決確定日期 110/04/06 110/04/06 110/06/22 是否為得易科罰金之案件  否 否 是 備註  附表編號5至8、10、11所示之罪前經臺北地院109年度易字第367、396、401號判決定應執行刑有期徒刑4年確定  空白